最　高　行　政　法　院　裁　定
                                     100年度裁字第1775號
上  訴  人　林坤生
訴訟代理人　王仁聰　律師
被 上訴 人　行政院衛生署
代　表　人　邱文達
上列當事人間醫師法事件，上訴人對於中華民國100年4月12日臺
北高等行政法院99年度訴字第2448號判決，提起上訴，本院裁定
如下：
　　主  文
上訴駁回。
上訴審訴訟費用由上訴人負擔。
　　理  由
一、按對於高等行政法院判決之上訴，非以其違背法令為理由，
    不得為之，行政訴訟法第242條定有明文。依同法第243條第
    1項規定，判決不適用法規或適用不當者，為違背法令；而
    判決有同條第2項所列各款情形之一者，為當然違背法令。
    是當事人對於高等行政法院判決上訴，如依行政訴訟法第24
    3條第1項規定，以高等行政法院判決有不適用法規或適用不
    當為理由時，其上訴狀或理由書應有具體之指摘，並揭示該
    法規之條項或其內容；若係成文法以外之法則，應揭示該法
    則之旨趣；倘為司法院解釋或本院之判例，則應揭示該判解
    之字號或其內容。如以行政訴訟法第243條第2項所列各款情
    形為理由時，其上訴狀或理由書，應揭示合於該條項各款之
    事實。上訴狀或理由書如未依此項方法表明，或其所表明者
    與上開法條規定不合時，即難認為已對高等行政法院判決之
    違背法令有具體之指摘，其上訴自難認為合法。
二、本件上訴人對於臺北高等行政法院判決上訴，主張：撤銷僑
    居證明處分、撤銷考試及格證書處分及撤銷中醫師證書處分
    ，性質上均為行政處分，行政機關倘欲撤銷上述處分，自須
    符合行政程序法第117條規定。然被上訴人並未考量信賴利
    益保護原則，原審法院亦未調查該部分事實，逕以行政處分
    之構成要件效力而認為被上訴人之撤銷處分合法，其認事用
    法，顯有判決不備理由之違背法令。又僑居證明書之「在國
    外居住5年以上」係指5個年度或者以1年365日計算，規定在
    外交部之「80年頒行之領務手冊第3輯第1章」、「外(82)領
    外三字第82315477號函釋」、「(78)領三字第78312654號函
    釋」中，然其性質上均為業務處理方式之行政規則，僅具指
    導、拘束行政機關之內部法律效果，由於外交部並未對外公
    布前述行政規則，亦無對外發生拘束之作用，上訴人既無從
    知悉外交部對於「5年」之計算方式，亦無從知悉其於申請
    時應提出何等文件以供查核，原判決僅以上訴人應然知悉外
    交部規定之5年是以每年365日計算，卻未敘明作為認定基礎
    之證據，顯有判決不備理由之當然違背法令。另退萬步言，
    本件審理之客體應為被上訴人撤銷中醫師資格之行政處分，
    然原審法院卻在判決理由內說明外交部撤銷僑居證明書之問
    題，並以此導引出上訴人有信賴不值得保護之情事，而外交
    部撤銷處分之信賴，應與被上訴人撤銷處分之信賴無關，兩
    者係基於不同的信賴基礎衍生之信賴利益，原審法院將此二
    者混為一談，顯有理由矛盾之違法等語。上訴人上述主張雖
    以該判決違背法令為由，惟核其上訴理由，無非係重述其在
    原審主張，執其主觀歧異之法律見解續予爭執，就原審所為
    論斷或駁斥其主張之理由，泛言原判決不適用法規或適用不
    當，或就原審已論斷者，泛言理由不備或矛盾；或係就原審
    取捨證據、認定事實之職權行使事項，任加指摘違誤，而未
    具體表明原判決究竟有如何合於不適用法規或適用不當、或
    有行政訴訟法第243條第2項所列各款之情形，尚難認為已對
    原判決之如何違背法令有具體之指摘。關於上訴人無值得保
    護之信賴利益，原審已說明上訴人於本件之情形既不符合依
    曆計算的5年，亦不符合以每年365日計算的5年，其不符合
    當年的中醫師檢覈資格，甚為明顯，上訴人應然知悉上情，
    卻仍持不實的文件參加中醫師檢覈考試等情。而中醫師證書
    之取得，以經中醫師考試及格為前提要件，則原審認原處分
    撤銷上訴人中醫師證書，並無值得保護之信賴利益，並無不
    合。此部分上訴人指有理由矛盾一節，亦屬誤解。依首開規
    定及說明，應認其上訴為不合法。
三、據上論結，本件上訴為不合法。依行政訴訟法第249條第1項
    前段、第104條、民事訴訟法第95條、第78條，裁定如主文
    。
中　　華　　民　　國　　100　 年　　7　　 月　　21　　日
                    最高行政法院第四庭
                        審判長法官　吳　明　鴻
                              法官　林　茂　權
                              法官　侯　東　昇
                              法官　黃　秋　鴻
                              法官　陳　國　成

以  上  正  本  證  明  與  原  本  無  異
中　　華　　民　　國　　100　 年　　7　　 月　　22　　日
　　　　　　　　　　　　　　　書記官　彭  秀  玲